臺灣雲林地方法院民事小額判決
110年度虎小字第251號
原      告  旺旺友聯產物保險股份有限公司

法定代理人  劉自明  
訴訟代理人  彭欣如  
            鄧慶池  
被      告  詹宗義  

上列當事人間請求損害賠償事件，本院於中華民國110年10月15
日言詞辯論終結，判決如下：
    主  文
被告應給付原告新臺幣壹萬玖仟貳佰捌拾壹元，及自民國一百一
十年九月二十四日起至清償日止，按週年利率百分之五計算之利
息。
原告其餘之訴駁回。
訴訟費用新臺幣壹仟元由被告負擔。
本判決原告勝訴部分得假執行。
    理由要領
一、原告主張所承保之車牌號碼000-0000號自用小客車（下稱系
    爭車輛）因本件交通事故受損，支出修復費用共計新臺幣（
    下同）21,919元（含工資費用2,079元、烤漆費用2,680元、
    零件費用17,160元），並提出估價單、電子發票證明聯、理
    賠計算書、賠償給付同意書為證，而系爭車輛係民國108年6
    月出廠（未載日，以15日為出廠基準日），有行照影本附卷
    可查，依行政院所頒固定資產耐用年數表及固定資產折舊率
    之規定，【非運輸業用客車、貨車】之耐用年數為5年，依
    定率遞減法每年折舊1000分之369，另依營利事業所得稅查
    核準則第95條第6項規定「固定資產提列折舊採用定率遞減
    法者，以1年為計算單位，其使用期間未滿1年者，按實際使
    用之月數相當於全年之比例計算之，不滿1月者，以1月計」
    ，系爭車輛迄至108年11月1日車禍發生時，已使用5月（未
    滿1月，以1月計），則零件扣除折舊後之修復費用為14,522
    元（詳如附表之計算式），加計非屬零件之工資費用2,079
    元、烤漆費用2,680元，系爭車輛必要修復費用應為19,281
    元（計算式：14,522元＋2,079元＋2,680元＝19,281元）。則
    原告之請求，在19,281元之範圍內為有理由，應予准許；逾
    此範圍之請求，則無理由，應予駁回。
二、本件兩造各為一部勝訴、一部敗訴，因原告確有提起本件訴
    訟必要，且起訴後應徵之裁判費至少為1,000元（民事訴訟
    法第77條之13規定參照），是本院依民事訴訟法第79條規定
    ，酌量情形由被告全部負擔訴訟費用1,000元（即原告第一
    審所繳之裁判費）。
中　　華　　民　　國　　110 　年　　10　　月　　29　　日
                  虎尾簡易庭  法  官　黃麗文
以上正本證明與原本無異。
如不服本判決，應於送達後20日內，以判決違背法令為理由，向
本院虎尾簡易庭提出上訴狀並表明上訴理由（上訴理由應記載原
判決所違背之法令及其具體內容、依訴訟資料可認為原判決有違
背法令之具體事實）。如於本判決宣示後送達前提起上訴者，應
於判決送達後20日內補提上訴理由書（須附繕本）。如委任律師
提起上訴者，應一併繳納上訴審裁判費。
中　　華　　民　　國　　110 　年　　10　　月　　29　　日
                              書記官 曾鈺仁
附表
折舊時間           金額
第1年折舊值        17,160×0.369×(5/12)=2,638
第1年折舊後價值    17,160-2,638=14,522